# 请教陈斑竹，报告期对子公司控制比例发生变化时，少数股东权益和少数股东损益怎么算？

提问人：夜袭寡妇村 时间：2016-02-03 16:22:38
请教陈斑竹，报告期对子公司控制比例发生变化时，少数股东权益和少数股东损益怎么算？ 比方说1-8月控制比例为51,%，9-12月时是90%，这样当期少数股东权益和少数股东损益怎么算？ 是否要保持少数股东损益和少数股东权益的期末期初差的逻辑关系？

回答人：chenyiwei
少数股东损益应以股权比例变动日为界，分段计算。 少数股东权益按期末股权比例计算， 在股权比例变动日，按合并报表准则第四十七条或第四十九条的规定计算应按权益性交易原则调整合并报表层面资本公积的金额，以保持权益项目的逻辑关系平衡。

提问人：yy45420 时间：2016-05-21 16:49:13
陈老师，如果这家子公司以前一直都是亏损的，也没有分红，在经过上期股权变更后于本期 3 月 31 日母公司以 0 元价格出售子公司，假设出售日该子公司的净资产是-100万，1-3月净利润是-80万，出售日没有进行评估，合并报表层次的投资收益和少数股东损益是如何计算的

回答人：chenyiwei
少数股东损益＝－ 80 万*本年 1 ～ 3 月少数股权比例；合并报表中处置损益＝价款 1 元－处置日母公司占子公司净资产份额（负数）。

提问人：yy45420 时间：2016-05-22 13:52:32
陈老师，上期因购买少数股东而调整资本公积和留存收益，同时调整长期股权投资；本期处置时该子公司不需要将此权益变动转投资收益吗？现在合并报表中的投资收益不等于上述您说的 1 元－处置日母公司占子公司净资产份额（负数），即使考虑将上述权益变动转投资收益也套不上，不知道什么地方不对

回答人：chenyiwei
这部分资本公积变动数属于权益性交易形成，不应调整处置时的投资收益。